【裁判字號】    90,易,495
【裁判日期】    900919
【裁判案由】    竊盜
【裁判全文】
臺灣桃園地方法院刑事判決                            九十年度易字第四九五號
    公  訴  人  臺灣桃園地方法院檢察署檢察官
    被      告  乙○○
右列被告因竊盜案件，經檢察官聲請以簡易判決處刑（八十九年度偵字第一七六六三
號），本院認不得以簡易判決處刑，適用通常程序審判，判決如左：
    主  文
乙○○攜帶兇器、毀壞門扇竊盜，累犯，處有期徒刑柒月。螺絲起子壹支沒收。
    事  實
一、乙○○前於民國八十五年間因違反麻醉藥品管理條例案件，經本院判處有期徒刑
    三月，如易科罰金，以三百元折算一日，刑期起算日八十五年五月十三日，指揮
    書執畢日期八十六年八月十二日，猶不知悛悔。其原向甲○○分租桃園縣平鎮市
    ○○路十四巷二十四號一個房間，詎竟意圖為自己不法之所有，於民國八十九年
    十一月八日上午某時，持其所有之客觀上足對人之生命、身體構成威脅，具有危
    險性之螺絲起子一支，在上址租屋處，以螺絲起子破壞房東甲○○女兒所住房間
    之構成門扇之一部分之喇叭鎖後侵入房內（無故侵入他人住宅部分未據告訴及起
    訴），竊取甲○○所有而置放房內之東芝牌二十吋電視機一台，得手後藏置於其
    所分租之房間內，為甲○○發覺於同年月十五日十三時二十分許報警，在上址乙
    ○○分租之房間內查獲。
二、案經甲○○訴由桃園縣警察局平鎮分局移送台灣桃園地方法院檢察署檢察官聲請
    以簡易判決處刑。本院認不得以簡易判決處刑，應適用通常程序。
    理  由
一、程序部分：按檢察官聲請以簡易判決處刑之案件，經認為有刑事訴訟法第四百五
    十一條之一第四項但書之情形者，應適用通常程序審判之，同法第四百五十二條
    定有明文。本件被告被訴加重竊盜案件，法定刑為六月以上五年以下有期徒刑之
    罪，且被告前曾有上開違反毒品危害防制條例案件，經本院判處有期徒刑三月，
    如易科罰金，以三百元折算一日，刑期起算日八十五年五月十三日，指揮書執畢
    日期八十六年八月十二日，被告於五年內再犯本件有期徒刑以上之罪，為累犯，
    ，不適宣告緩刑，有同法四百五十一條之一第四項但書第四款之情形，應適用通
    常程序審判之，合先敘明。
二、訊據被告乙○○對於右揭事實，於本院審理時坦承不諱，核與告訴人甲○○指訴
    之情節相符，並據證人即查獲本案之員警林茂全證述之情節相符（見本院九十年
    三月二十三日筆錄），復有桃園縣警察局執行逕行搜索結果報告書、搜索扣押證
    明筆錄、贓物領據各乙紙附卷足憑，足見被告之自白與事實相符，應勘採信。至
    證人即被告之友人丙○○雖證稱：乙○○有告訴伊，電視機是跟別人買的云云，
    然查上開為警查獲之電視機，確係被告所竊取，已如前述，且證人丙○○之證詞
    係聽聞被告所言，與事實不符，故不足作為有利於被告之認定，併此敘明。本案
    事證明確，被告犯行堪予認定。
三、查刑法第三百二十一條第一項第三款之攜帶兇器竊盜罪，所謂兇器之種類並無限
    制，凡客觀上足對人之生命、身體、安全構成威脅，具有危險性之兇器均屬之，
    且只須行竊時攜帶此種具有危險性之兇器為已足，並不以攜帶之初有行兇之意圖
    為必要；螺絲起子為足以殺傷人之生命、身體之器械，顯為具有危險性之兇器。
    核被告所為，係犯刑法第三百二十一條第一項第二款、第三款之攜帶凶器毀壞門
    扇竊盜罪。又公訴人認被告所為係犯刑法第三百二十一條第一項第一款、第二款
    之毀越門扇於夜間侵入住宅竊盜罪，惟查被告係於八十九年十一月八日上午某時
    ，持前其所有之客觀上足對人之生命、身體構成威脅、具有危險性之一字起子一
    支，在上址租屋處，以螺絲起子破壞房東甲○○女兒所住房間之門鎖後入內竊盜
    ，而於同日下午六時許發現失竊等情，業據被告乙○○、告訴人甲○○於本院訊
    問時供述在卷，足見八十九年十一月八日下午六時許並非被告行竊之時間，而係
    告訴人甲○○發現電視機失竊之時間，是被告所為係犯之攜帶凶器毀壞門扇竊盜
    罪，則公訴人認被告所為係犯毀越門扇於夜間侵入住宅竊盜罪，容有誤會，附此
    敘明。又被告曾有如事實欄所載之犯行及執行情形，有台灣桃園地方法院檢察署
    刑案資料查註紀錄表在卷可按，其於五年內再犯本案有期徒刑以上之罪，為累犯
    ，應依法加重其刑。爰審酌被告犯罪動機、目的、手段、攜帶凶器行竊危害社會
    治安、所得財物、犯罪後態度等一切情狀，量處如主文所示之刑，以資懲儆。
三、至被告所有供其犯罪所用之螺絲字起子一支，已如前述，雖未扣案，然亦無證據
    證明業已滅失，應依刑法第三十八條第一項第二款之規定宣告沒收。
據上論斷，應依刑事訴訟法第二百九十九條第一項前段、第四百五十二條，刑法第三
百二十一條第一項第二、三款、第四十七條、第三十八條第一項第二款，判決如主文
。
本案經檢察官魏雯祈到庭執行職務。
中      華      民      國      九十      年      九      月    十九    日
                                臺灣桃園地方法院刑事第四庭
                                            法  官   邱滋杉
右正本證明與原本無異。
如不服本判決，應於判決送達後十日內向本院提出上訴狀( 應附繕本 )，上訴於
臺灣高等法院。
                                            書記官   周巧屏
中      華      民      國       九十      年     九      月   二十四   日
附論罪科刑依據之法條：
刑法第三百二十一條
犯竊盜罪而有左列情形之一者，處六月以上五年以下有期徒刑：
一、於夜間侵入住宅或有人居住之建築物、船艦或隱匿其內而犯之者。
二、毀越門扇、牆垣或其他安全設備而犯之者。
三、攜帶兇器而犯之者。
四、結夥三人以上而犯之者。
五、乘火災、水災或其他災害之際而犯之者。
六、在車站或埠頭而犯之者。
前項之未遂犯罰之。


司法院資訊處製作；財團法人民間司法改革基金會備份。
